【裁判字號】    96,訴,831
【裁判日期】    970516
【裁判案由】    違反組織犯罪防制條例等
【裁判全文】
臺灣新竹地方法院宣示判決筆錄          96年度訴字第831 號
公  訴  人  臺灣新竹地方法院檢察署檢察官
被      告  吳君媛
指定辯護人  唐琪瑤律師
上列被告因違反組織犯罪防制條例等一案，經檢察官追加起訴（
96年度偵緝字第744 號、第745 號、96年度毒偵緝字第166 號、
第167 號、97年度蒞追字第4 號）後，聲請本院改依協商程序而
為判決，於中華民國97年5 月16日下午4 時在本院刑事第五法庭
宣示判決，出席職員如下：
                                    審判長法  官  馮俊郎
                                          書記官  鄧雪怡
                                          通  譯  楊德光
法官起立朗讀判決全文、犯罪事實要旨、處罰條文，及告以上訴
限制、期間並提出上訴狀之法院，且諭知記載其內容：
一、主  文：
    吳君媛施用第一級毒品，累犯，處有期徒刑拾月；又施用第
    二級毒品，累犯，處有期徒刑陸月；又施用第一級毒品，累
    犯，處有期徒刑拾壹月；又施用第二級毒品，累犯，處有期
    徒刑柒月。應執行有期徒刑貳年。
二、犯罪事實要旨：
（一）吳君媛前曾於民國91年2 月間，因持有第二級毒品案件，
      經本院於93年9 月30日，以93年度易緝字第10號宣示判決
      筆錄，判處有期徒刑5 月，嗣於93年9 月30日確定；又於
      91年6 月間，因違反毒品危害防制條例案件，經本院於93
      年1 月16日，以92年度訴緝字第37號刑事判決，分別判處
      有期徒刑7 月、3 月，並經定應執行刑為有期徒刑8 月，
      嗣於93年2 月23日確定；又於91年10月間，因違反動產擔
      保交易法案件，經本院於92年3 月28日，以92年度竹簡字
      第10號刑事簡易判決，判處有期徒刑3 月，嗣於92年4 月
      21日確定，上開4 罪並經定應執行刑為有期徒刑1 年4 月
      確定。又於93年7 月間，因違反毒品危害防制條例案件，
      經本院於94年1 月10日，以93年度訴字第553 號宣示判決
      筆錄，分別判處有期徒刑9 月、5 月，並經定應執行刑為
      有期徒刑1 年，嗣於94年1 月10日確定。上開各罪接續執
      行，於93年7 月11日入監執行，並於95年6 月30日縮刑期
      滿執行完畢。
（二）吳君媛前因施用毒品案件，經依本院裁定送觀察、勒戒後
      ，認無繼續施用毒品之傾向，由本院於88年7 月2 日以88
      年度少調字第96號為不付審理裁定確定。
（三）吳君媛不知警惕，又於89年8 月間，因施用毒品案件，經
      本院以89年度毒聲字第2095號裁定送勒戒處所觀察、勒戒
      後，因認有繼續施用毒品之傾向，再經本院以89年度毒聲
      字第2673號裁定令入戒治處所施以強制戒治1 年，於89年
      11月29日入所，嗣其強制戒治執行滿3 月後，經戒治處所
      認無繼續戒治之必要，乃報由臺灣新竹地方法院檢察署檢
      察官（下稱檢察官）聲請本院以90年度毒聲字第1348號裁
      定停止戒治，於90年9 月10日因停止其處分之出監，所餘
      戒治期間付保護管束，旋其停止戒治所餘戒治期間於90年
      11月7 日屆滿，因期滿未經撤銷，視為強制戒治期滿執行
      完畢，並經檢察官於90年11月15日以90年度戒毒偵字第24
      0 號為不起訴處分確定。
（四）吳君媛竟不知警惕，又於91年6 月間，因施用第一級、第
      二級毒品案件，經檢察官聲請強制戒治，本院於92年4 月
      16日，以92年度毒聲字第323 號裁定令入戒治處所施以強
      制戒治1 年，於92年12月24日入所執行，嗣其強制戒治處
      分因毒品危害防制條例之修正而於93年1 月9 日經檢察官
      指揮免予繼續執行，視為強制戒治已執行完畢（參見最高
      法院95年度台非字第174 號刑事判決）；同時其本次非法
      施用第一級、第二級毒品之犯行，亦經本院於93年1 月16
      日，以92年度訴緝字第37號刑事判決，分別判處有期徒刑
      7 月、3 月，並經定應執行刑為有期徒刑8 月，嗣於93年
      2 月23日確定，其執行情形如前述（一）。
（五）吳君媛不知悔改，又於93年7 月間，因施用第一級、第二
      級毒品案件，經本院於94年1 月10日，以93年度訴字第55
      3 號宣示判決筆錄，分別判處有期徒刑9 月、5 月，並經
      定應執行刑為有期徒刑1 年，嗣於94年1 月10日確定，其
      執行情形如前述（一）。
（六）吳君媛仍不知悔改，又於96年3 月間，因施用第一級、第
      二級毒品案件，經本院於96年6 月22日，以96年度訴字第
      185 號刑事判決，分別判處有期徒刑10月、6 月，並經定
      應執行刑為有期徒刑1 年2 月，嗣於96年7 月19日確定，
      復因減刑條例分別減為有期徒刑5 月、3 月，並經定應執
      行刑為有期徒刑7 月確定，於96年10月24日入監執行，並
      於97年5 月13日縮刑期滿執行完畢。
（七）吳君媛不知悛悔，於前開強制戒治處分執行完畢釋放後5
      年內，復分別基於施用第一級、第二級毒品的犯罪意思，
      於下列時間，分別為下列行為：
  １、(1)基於施用第一級毒品海洛因的犯罪意思，於96年7 月10
      日晚上某時許，在位於新竹市○區○○路193 號之「普邑
      斯商務旅館」內，以將海洛因粉末置入針筒內加水再注射
      之方式，施用第一級毒品海洛因1 次。(2)另基於施用第二
      級毒品安非他命的犯罪意思，於上開時、地，以將安非他
      命置於玻璃球內，再以火燒烤，吸其煙霧之方式，施用第
      二級毒品安非他命1 次。嗣於96年7 月11日凌晨0 時30分
      許，在上開「普邑斯商務旅館」305 號房內為警查獲，並
      在其身上扣得第一級毒品海洛因6 包（合計淨重1.07公克
      ，空包裝總重1.92公克）（所扣毒品因另涉及販賣部分，
      爰不予宣告沒收銷燬），經警採集其尿液送驗結果，呈嗎
      啡、可待因陽性及安非他命、甲基安非他命陽性反應，始
      悉上情。
  ２、又另行起意，(1)復基於施用第一級毒品海洛因的犯罪意思
      ，於96年7 月12日晚上某時許，在位於新竹市東區○○○
      ○街20巷1 弄5 號之住處內，以將海洛因粉末置入針筒內
      加水再注射之方式，施用第一級毒品海洛因1 次。(2)另基
      於施用第二級毒品安非他命的犯罪意思，於上開時、地，
      以將安非他命置於玻璃球內，再以火燒烤，吸其煙霧之方
      式，施用第二級毒品安非他命1 次。嗣於96年7 月13日凌
      晨0 時30分許，為警在新竹市東區○○○○街18巷15號前
      查獲，經警採集其尿液送驗結果，呈嗎啡、可待因陽性及
      安非他命、甲基安非他命陽性反應，始悉上情（追加起訴
      書吳君媛涉犯組織犯罪及販賣第一級、第二級毒品的部分
      ，由本院另行審結）。
三、處罰條文：
    毒品危害防制條例第10條第1 項、第2 項，刑法第11條前段
    、第47條第1 項、第51條第5 款。
四、協商判決除有刑事訴訟法第455 條之4 第1 項第1 款於本訊
    問程序終結前，被告撤銷協商合意或檢察官撤回協商聲請者
    ；第2 款被告協商之意思非出於自由意志者；第4 款被告所
    犯之罪非第455 條之2 第1 項所定得以協商判決者；第6 款
    被告有其他較重之裁判上一罪之犯罪事實者；第7 款法院認
    應諭知免刑或免訴、不受理者情形之一，及違反同條第2 項
    「法院應於協商合意範圍內為判決；法院為協商判決所科之
    刑，以宣告緩刑或2 年以下有期徒刑、拘役或罰金為限」之
    規定者外，檢察官與被告均不得上訴。
五、如有前項得上訴之情形，得自收受宣示判決筆錄送達之日起
    10日內，向本院提出上訴書狀，上訴於第二審法院。
中    華    民    國    97    年    5     月    16    日
                  刑事第四庭書  記  官  鄧雪怡
                            審判長法官  馮俊郎
以上正本證明與原本無異。
中    華    民    國    97    年    5     月    16    日
                            書  記  官  鄧雪怡
附錄本案處罰實體法條全文：
毒品危害防制條例第10條第1 項、第2 項：
施用第一級毒品者，處6 月以上5 年以下有期徒刑。
施用第二級毒品者，處3 年以下有期徒刑。

司法院資訊處製作；財團法人民間司法改革基金會備份。
